【裁判字號】    89,易,631
【裁判日期】    891009
【裁判案由】    傷害等
【裁判全文】
臺灣嘉義地方法院刑事判決                          八十九年度易字第六三一號
    公  訴  人  臺灣嘉義地方法院檢察署檢察官
    被      告  乙○○
右列被告因傷害等案件，經檢察官提起公訴（八十九年度偵字第三六四○號），本院
判決如左：
    主  文
乙○○公然侮辱人，處罰金貳仟元，如易服勞役以參佰元折算壹日；又傷害人之身體
，處拘役肆拾日，如易科罰金以參佰元折算壹日。
    事  實
一、乙○○與甲○○○係姻親關係，於民國八十九年四月二十三日上午十一時許，二
    人在嘉義縣水上鄉粗溪村十二號傅素蓮代書辦事處，因遺產繼承問題發生口角爭
    執，乙○○竟公然對甲○○○辱罵「幹你娘雞歪」及「破麻」（台語），足以貶
    抑甲○○○之名譽。乙○○另基於傷害之犯意，出手毆打甲○○○頭部，造成甲
    ○○○受有左臉頰瘀血長三公分寬二公分之傷害。
二、案經甲○○○訴由臺灣嘉義地方法院檢察署檢察官偵查起訴。
    理  由
一、訊據被告乙○○固不否認有侮辱甲○○○之事實，惟矢口否認有傷害犯行，辯稱
    ：「我不是故意要打她，是不小心碰到她的」，及「她拿鞋子要打我，我用手擋
    她而已」云云。惟查右揭事實，業據告訴人甲○○○指訴：「我公公郭江木去世
    ，八十九年四月二十三日上午十一時許，被告到水上鄉粗溪村十二號傅素美代書
    處，他罵我「幹你娘雞歪」「破麻」（台語）並打我頭部左邊及左肩，當時傅素
    蓮在場及我婆婆郭蔡金花、我小叔郭錦添、郭麗卿、郭瑞松、郭瑞成都在場」，
    及「當天上午他和他妻子一起到現場，他一進來就罵我，他打我，是他太太拉被
    告出去，我這邊是郭瑞成、郭錦添和代書拉我，不然我就打他」等語（詳本院八
    十九年八月二十二日訊問筆錄）。又參以證人即代書傳素蓮證稱：「（當時妳是
    否有聽到被告有辱罵告訴人「幹你娘雞歪」、「破麻」（台語）等語？）我在辦
    繼承的事，他們二人都不是繼承人，我沒有注意到被告在說什麼，但我知道他們
    很生氣，會說一些生氣的人一般都會說的話，但我沒有注意去聽，他們二人後來
    有拉扯，告訴人是被她先生拉出去的，被告是被他的舅子拉出去」等語（詳本院
    八十九年九月二十六日審判筆錄）。又證人即當時在場之被告配偶郭麗卿亦證稱
    ：「他們二人爭吵起來，我和郭瑞松拉被告離開後，我們就回家了」等語（詳本
    院八十九年八月二十二日訊問筆錄），是若被告與告訴人若未拉扯爭執，證人郭
    麗卿、傅素蓮及郭瑞松等人又何必將被告及告訴人二人拉開？足證在被告與告訴
    人發生爭執時，有傷害告訴人之事實。此外告訴人受有左臉頰瘀血長三公分寬二
    公分之傷害之事實，有臺北市立萬芳醫院之甲種診斷證明書附卷可稽。被告所辯
    ，不足採信，罪證明確，被告犯行應堪認定。
二、按刑法上之公然侮辱罪，祗須侮辱行為足使不特定人或多數人得以共見共聞，即
    行成立 (參照院字第二○三三號解釋)。查被告在傅素蓮代書事務所以「幹你娘
    雞歪」、「破麻」（台語）等語侮辱告訴人時，當時尚有傅素蓮、郭麗卿、郭瑞
    成、郭錦添等多數人在場，其以上開言語辱罵告訴人，足使多數人得以共見共聞
    。核被告所為，係犯刑法第三百零九條第一項之公然侮辱罪及同法第二百七十七
    條第一項之傷害罪。被告所犯上開二罪，犯意各別，構成要件亦殊，應分論併罰
    。爰審酌被告與告訴人之親戚關係，竟因繼承問題爭執而辱侮告訴人，及告訴人
    受傷之程度與被告犯罪之動機、生活狀況、犯罪後態度等一切情狀，量處如主文
    所示之刑，及罰金易服勞役、拘役易科罰金之折算標準。
據上論斷，應依刑事訴訟法第二百九十九條第一項前段，刑法第三百零九條第一項、
第二百七十七條第一項、第四十一條第一項、第四十二條第二項，罰金罰鍰提高標準
條例第一條前段、第二條，判決如主文。
本案經檢察官林俊良到庭執行職務
中    華    民    國        八十九      年      十      月      九      日
                                      臺灣嘉義地方法院刑事第二庭
                                          法  官  張  育  彰
右正本證明與原本無異。
如不服本判決，應於判決送達後十日內向本院提出上訴狀( 應附繕本 )。
中    華    民    國        八十九      年      十      月      十一    日
                                          書記官  馮  澤  文
附錄法條：
刑法第二百七十七條
傷害人之身體或健康者，處三年以下有期徒刑，拘役或一千元以下罰金。
犯前項之罪，因而致人於死者，處無期徒或七年以上有期徒刑，致重傷者，處三年以
上、十年以下有期徒刑。
刑法第三百零九條
公然侮辱人者，處拘役或三百元以下罰金。
以強暴犯前項之罪者，處一年以下有期徒刑、拘役或五百元以上罰金。


司法院資訊處製作；財團法人民間司法改革基金會備份。
